Ivan Palmegiani, MSc

Berlin - Deutschland

ivan.palmegiani@gmail.com | LinkedIn Account | GitHub Account Auf Anfrage sind Telefonnummer und Anschrift verfügbar



Profil

Wissenschaftler mit starker analytischer Denkweise und sehr guten Organisationsfähigkeiten. Fortschrittliche technische Kompetenzen, die sich in mehr als 5 Jahren Berufserfahrung und intensives Training entwickelt haben. Ausgezeichnete Kommunikationsfähigkeiten. Teamplayer, der auch in der Möglichkeit ist, Aufgaben individuell zu übernehmen. Sehr motiviert und positiv zu den Anforderungen. Lösungsorientiert und mit Bedacht auf Details. Konstruktiver kritischer Denker. Neugierig und lernwillig.

Fachkompetenz

R-Codierung | Python-Programmierung | Relationale (Geo)Datenbanken (SQL und PostGreSQL) | Geographische Informationssysteme (GIS) | Explorative Datenanalysen (EDA) | Hypothesentests | Inferenzielle und prädiktive Modellierung | Zeitreihenanalysen und Prognosen | Datenvisualisierung | Datenreporting | Forschung

Berufserfahrung

Freiberuflicher Datenwissenschaftler | Quantitativer Analyst, Jun. 2018 - aktuell

IZW - Leibniz-Institut für Zoo-und Wildtierforschung

Doktorand, Mai 2014 - Jun. 2018 | **Wissenschaftlicher Assistent**, Apr. 2013 - Sept. 2013 Sammlung und Analyse langer Zeitreihen von georeferenzierten Daten mit Kernel Density Estimation (KDE), Movement-based KDE (MKDE), Brownian Bridges Movement Models (BBMM), Local Convex Hulls (LoCoH), Knearest neighbors algorithms (k-NN), Random-Walkes. EDA und Modellierung der Umgebungsdynamik mit linearen und nichtlinearen Regressionsmodellen. Sammlung und Analyse von Präsenz-Abwesenheitsdaten. Relationale Geodatenbanken in PostGreSQL. Datenvisualisierung und Reporting an Stakeholder, Mitarbeiter und wissenschaftliches Publikum. Erstellung von wissenschaftlichen Arbeiten. Organisation von wissenschaftlichen Symposien.

CIBIO - Forschungszentrum für Biodiversität und genetische Ressourcen

Wissenschaftlicher Assistent, Dez. 2012 - Feb. 2013 | Wissenschaftlicher Techniker, Feb. 2012 - Nov. 2012 Sammlung und Analyse von GPS-Telemetrie und georeferenzierten Umweltdaten. EDA- und Modelle von Präsenz-Abwesenheitsdaten mit generalisierten linearen Modellen (GLM). Entwurf und Verwaltung relationaler Datenbanken. Reporting von Daten an Stakeholder, Mitarbeiter und wissenschaftliches Publikum. Erstellung von wissenschaftlichen Arbeiten.

Page 1/2 Resume - Ivan Palmegiani

Abteilung für Zoologie und Evolutionsgenetik, Universität Sassari

Forschungstechniker, Nov. 2010 - Nov. 2011

Sammlung von georeferenzierten Umweltdaten. Sammlung und Analyse bioakustischer Daten. Sammlung und Analyse von Präsenz-Abwesenheitsdaten. Kamerafallenvermessungen. **Lehrende Erfahrung**: Lektor der Methoden zur Erhebung und Überwachung von Wildtieren.

Ausbildung

Master of Science (MSc), Jul. 2010 *Umweltwissenschaften und Management natürlicher Ressourcen*, Universität Sassari. Note: 110/110 *cum Laude*

Umweltmodellierung, statistische Schlussfolgerung, fortgeschrittene statistische Theorie, Zoozänose und Wildtierschutz, Wildtiermanagement, Genetik, Pflanzenschutz, Umweltökonomie, Systemökologie, Landschaftsökologie, Regionalgeologie, Sedimentologie.

Sprache

Englisch (IELTS Zertifizierungsstufe C1) • Deutsch (TELC Zertifizierungsstufe B1) • Italienisch (Muttersprache) • Spanisch (fließend) • Portugiesisch (fließend).

Hobbys und Interessen

Sport und Aktivitäten im Freien wie Klettern, Bouldern, Wandern, Radfahren, Kanufahren, Camping • Indoor Gardening • Urbane Landwirtschaft • DIY und Handwerk • Musik und Kunst.

Referenzen

Alexandre Courtiol, PhD Leitender Forscher bei dem IZW - Leibniz-Institut für Zoo-und Wildtierforschung alexandre.courtiol@gmail.com

Ilja Heckmann, PhD Datenschutzkoordinator bei dem IZW - Leibniz-Institut für Zoo-und Wildtierforschung ilja.heckmann@gmail.com

Laura Iacolina, PhD Assistenz-Professorin an der University of Primorska lauraiacolina@gmail.com